【裁判字號】    98,易,1305
【裁判日期】    981127
【裁判案由】    侵占等
【裁判全文】
臺灣高雄地方法院刑事判決  98年度易字第1305號
公  訴  人  臺灣高雄地方法院檢察署檢察官
被      告  癸○○
            丑○○
上列被告因侵占等案件，經檢察官提起公訴（98年度偵字第
21226 號、27302 號、27491 號、27738 號、33720 號），被告
於準備程序為有罪之陳述，經本院合議庭裁定由受命法官獨任進
行簡式審判程序，判決如下：
    主      文
癸○○共同犯竊盜罪，共貳罪，均累犯，各處有期徒刑陸月，均
減為有期徒刑參月；又共同犯竊盜未遂罪，累犯，處有期徒刑參
月；又犯竊盜罪，共拾柒罪，均累犯，各處有期徒刑肆月；又犯
毀越門扇竊盜罪，累犯，處有期徒刑拾月；又犯踰越牆垣竊盜罪
，累犯，處有期徒刑拾月；又共同犯竊盜罪，共伍罪，均累犯，
各處有期徒刑肆月。應執行有期徒刑肆年貳月。
丑○○共同犯竊盜罪，共伍罪，各處有期徒刑參月，如易科罰金
，均以新臺幣壹仟元折算壹日。應執行有期徒刑壹年，如易科罰
金，以新臺幣壹仟元折算壹日。
    事  實
一、癸○○前因詐欺案件，經本院以95年度簡字第1826號判決處
    有期徒刑3 月，於民國95年9 月26日易科罰金而執行完畢。
    竟仍不知悔改，復與溫雁鴻共同基於意圖為自己不法所有之
    犯意聯絡：(一)於96年3 月間之某2 日，推由溫雁鴻前往其叔
    父申○○位於高雄縣燕巢鄉○○路47號之住處內，先後2次
    徒手竊取申○○所有如附表一所示之財物，得手後再由癸○○於如附表一所示之時間，分次持往樂民當舖變賣予徐增俊
    ，總計得款新臺幣（下同）309,500 元；(二)於97年間某日，
    與溫雁鴻一同前往高雄縣鳥松鄉○○村○○路51號旁之空地
    ，由溫雁鴻下手竊取卯○○所有之鐵製牛車輪1 個，癸○○
    則在旁把風，惟旋即遭人發現而未得逞。
二、癸○○又意圖為自己不法之所有，分別於：(一)附表二所示之
    時間、地點，以附表二所示之方式竊取各該被害人之財物；
    (二)98年7 月22日上午8 時許，在高雄縣大社鄉○○路與大新
    路口，騎乘車牌號碼XPF-730 號機車（下稱本案機車），向
    戌○○佯稱借用手機，使戌○○誤認癸○○僅係一時借用手
    機，而將其所有之ELIYA 廠牌型號i506號手機（序號：0000
    00000000000 號）交付予癸○○，癸○○取得上開手機後，
    復佯稱該手機無法使用，詢問戌○○有無其他手機，於戌○○另行交付三星牌型號J408號手機1 支（序號：0000000000
    00000 號）後，癸○○即趁戌○○未注意之際，騎乘機車加
    速離去，因而竊取戌○○所有之上開2 支手機得逞（起訴書
    誤載為1 支手機），並於同日上午11時許，至中國通訊行以
    1800元之代價變賣上開手機。
三、癸○○另與丑○○共同基於意圖為自己不法所有之犯意聯絡
    ，於附表三所示之時間、地點，以附表三所示之方式竊取各
    該被害人之財物得手。癸○○並於有偵查犯罪權限之公務員
    發覺前，就事實一(一)、附表二編號至、、、、附
    表三編號、所示犯行，向員警自首而接受裁判。
四、案經高雄市政府警察局楠梓分局、高雄縣政府警察局岡山分
    局、仁武分局報告、高雄市政府警察局刑事警察大隊、高雄
    縣政府警察局移送臺灣高雄地方法院檢察署檢察官偵查起訴
    。
    理  由
一、本件被告癸○○、丑○○所犯係死刑、無期徒刑、最輕本刑
    為3 年以上有期徒刑以外之罪，其於準備程序就被訴事實為
    有罪之陳述，經本院告知簡式審判程序之旨，並聽取其與檢
    察官之意見後，認無不得或不宜改依簡式審判程序進行之情
    事，依刑事訴訟法第273 條之1 第1 項規定，裁定由受命法
    官獨任進行簡式審判程序，合先敘明。
二、上開犯罪事實，業據被告2 人於本院審理中坦承不諱，核與
    證人即共同被告癸○○、丑○○、證人溫雁鴻於警詢中、證
    人即被害人宇○○、庚○○、玄○○、子○○、未○○、辛○○、戊○○、亥○○、己○○、天○○、宙○○○、地○○、寅○○、壬○○、巳○○、甲○○、午○○、盧信義、
    林永青、方清強、邱清妹、黃俊傑、郭素珍、戌○○、辰○○、酉○○、乙○○、丁○○、卯○○、洪文清、鍾國源、
    林義芳、陳菱、申○○於警詢、偵查中之證述大致相符，且
    有收當物品資料列印報表1 份、樂民當鋪收當物品登記簿日
    報表、讓渡切結書6 紙、「收受物品、舊貨、五金廢料或廢
    棄物登記表」1 紙、高雄縣政府警察局刑警大隊扣押物品目
    錄表、車籍查詢─基本資料詳細畫面、照片數張、贓物認領
    保管單2 紙、監視錄影光碟翻拍照片2 張在卷可佐，足認被
    告自白與事實相符，堪以採信。本案事證明確，應依法論科
    。
三、論罪科刑：
  (一)核被告癸○○所為事實一(一)之2 次犯行、事實二(二)之1 次犯
    行、附表二編號至、至號所示之16次犯行（編號7
    號部分係犯2 次）、附表三所示之5 次犯行，均係犯刑法第
    320 條第1 項之竊盜罪；事實一(二)之犯行，係犯刑法第320
    條第1 項、第3 項之竊盜未遂罪；附表二編號所示之犯行
    ，係犯刑法第321 條第1 項第2 款之毀越門扇竊盜罪；附表
    二編號所示之犯行，係犯刑法第321 條第1 項第2 款之踰
    越牆垣竊盜罪。被告丑○○所為附表三所示之5 次犯行，係
    犯刑法第320 條第1 項之竊盜罪。被告癸○○就事實一(一)、
    (二)之犯行與溫雁鴻，就附表三所示之犯行與丑○○，分別具
    有犯意聯絡及行為分擔，均應論以共同正犯。被告癸○○所
    犯上開24次竊盜罪、1 次竊盜未遂罪、2 次加重竊盜罪；被
    告丑○○所犯上開5 次竊盜罪，均犯意各別，行為互殊，應
    予分論併罰。
  (二)檢察官雖認被告癸○○所為附表二編號所示之犯行，係犯
    刑法第321 條第1 項第2 款之毀越門扇牆垣竊盜罪、第306
    條之侵入住宅罪、第354 條之毀損罪。惟按毀越門扇而入室
    行竊，其越入行為即屬侵入住宅，已結合於所犯加重竊盜之
    罪質中，無更行構成侵入住宅罪之理；又毀壞門扇及安全設
    備之行為，乃係竊盜之加重要件行為，自無成立毀損罪之餘
    地，最高法院27年上字第1887號判例、83年度台上字第3856
    號判決要旨可資參照。本案被告癸○○係在98年7 月17日上
    午8 時至9 時間，破壞被害人寅○○小木屋之木門後，侵入
    寅○○屋內，業據證人寅○○於偵查中證述明確（見98年度
    偵字第27491 號卷第55頁），足見被告癸○○僅有破壞小木
    屋之木門，並無破壞小木屋木製牆壁之情，自僅構成毀越門
    扇竊盜罪。又因毀越門扇之行為本質上即包含侵入住宅及毀
    損門扇之罪質，揆諸上開說明，被告癸○○自無另行構成侵
    入住宅罪及毀損罪之餘地，檢察官所認，容有誤會。
  (三)再按夜間至他人住宅，推窗伸手入室，竊取衣物，雖身體未
    侵入住宅，尚難論以於夜間侵入住宅竊盜罪名，但其竊盜之
    手段，既已越進窗門，使他人窗門安全之設備失其防閑之效
    用，自應構成刑法第321 條第1 項第2 款之罪；另見隔牆有
    裂縫，遂用竹片伸入倉庫，使穀子流出，以麻袋盛之，碾成
    白米後交由店主共同食用。其用竹片伸入倉庫竊取財物，係
    與踰越牆垣竊盜發生同樣結果之行為，自已構成刑法第321
    條第1 項第2 款之罪，最高法院33年上字第1504號、41年台
    非字第38號、42年台上字第359 號判例要旨可資參照。查被
    告癸○○於附表二編號所示之時、地，利用永發資源回收
    廠圍牆破損處，伸手進入該回收廠內竊得午○○所有之紅銅
    線3 袋，業據被告癸○○於偵查及本院審理中供陳屬實（見
    98年度偵字第21226 號卷第85頁、本院卷第49頁），足認其
    行為使永發資源回收廠圍牆喪失防閑之效果，與踰越牆垣竊
    盜並無二致，故參諸上開說明，被告癸○○所為附表二編號
    之犯行，應構成刑法第321 條第1 項第2 款之踰越牆垣竊
    盜罪，檢察官認僅構成刑法第320 條第1 項之竊盜罪，尚有
    未恰，惟因二者社會基本事實同一，爰依法變更起訴法條。
  (四)檢察官復謂被告癸○○所為事實二(二)部分之犯行，構成刑法
    第335 條第1 項之侵占罪云云，然按刑法上之侵佔罪，以侵
    佔自己持有他人之物為前提。換言之，必行為人基於法令、
    契約或法律行為以外之「適法」行為如無因管理，不當得利
    等原因而持有他人之物，於持有狀態繼續中，易持有為所有
    之意思始可，故如行為人初並未適法持有該他人之物，其之
    取得持有，係基於不法所有之原因，如竊盜、詐欺、強盜等
    ，即應逕依各該罪論處，無論以侵佔罪之餘地（參見最高法
    院78年度台上字第2372號、83年度台上字第670 號、84年度
    台上字第1875號裁判要旨）。次按刑法上之詐欺罪與竊盜罪
    ，雖同係意圖為自己或第三人不法之所有而取得他人之財物
    ，但詐欺罪以施行詐術使人將物交付為其成立要件，而竊盜
    罪則無使人交付財物之必要，所謂交付，係指對於財物之處
    分而言，故詐欺罪之行為人，其取得財物，必須由於被詐欺
    人對於該財物之處分而來，否則被詐欺人提交財物，雖係由
    於行為人施用詐術之所致，但其提交既非處分之行為，則行
    為人因其對於該財物之支配力一時弛緩，乘機取得，即與詐
    欺罪應具之條件不符，自應論以竊盜罪（參考最高法院33年
    上字第1134號判例）。查被告癸○○係向被害人戌○○訛稱
    借用手機，因而取得戌○○之手機，非基於法律、契約或其
    他適法行為而取得手機之持有；此外，戌○○僅係出於借用
    手機予被告癸○○之意，未基於處分手機之意思，將手機所
    有權移轉予被告，是參諸上開說明，被告癸○○向戌○○借
    得手機後，利用戌○○對於手機之寬鬆持有，旋即騎乘機車
    逃逸，應構成刑法第320 條第1 項之竊盜罪，檢察官認被告
    癸○○此部分犯行構成侵占罪，尚有未合，惟因二者社會基
    本事實相同，爰依法變更起訴法條。
  (五)被告癸○○有如事實欄所載曾受有期徒刑之宣告及執行完畢
    乙節，有臺灣高等法院被告前案紀錄表1 份在卷可參，被告
    癸○○於有期徒刑執行完畢後，5 年內故意再犯本案有期徒
    刑以上之24次竊盜罪、1 次竊盜未遂罪、2 次加重竊盜罪，
    皆為累犯，均應依刑法第47條第1 項之規定加重其刑。另被
    告癸○○就事實一(二)之犯行，已著手於竊取卯○○鐵製牛車
    輪1 個行為之實行，因旋遭他人發覺而未得逞，為未遂犯，
    爰依刑法第25條第2 項之規定，按既遂犯之刑減輕其刑，並
    依法先加後減之。末查，被告癸○○就事實一(一)、附表二編
    號至、、、、附表三編號、所示犯行，係在
    犯罪尚未經有偵查犯罪權限之公務員發覺前，向警員自首而
    接受裁判，有警製偵查報告在卷可參，各依刑法第62條前段
    規定減輕其刑，並依法先先加後減之。爰審酌被告癸○○、
    丑○○正值青壯，竟不思以正途謀生，反圖不勞而獲，任意
    竊取他人財物，所為實屬不該，惟念渠等犯後坦白承認犯行
    ，態度尚可，並考量渠等竊盜之次數、所竊物品之價值等一
    切情狀，認檢察官對被告癸○○求處應執行刑5 年有期徒刑
    ，似嫌過重，因而分別對被告癸○○量處如主文所示之刑並
    定其應執行刑，對被告丑○○量處如主文所示之刑及易科罰
    金之折算標準，並依司法院釋字第662 號解釋意旨，諭知其
    應執行刑及易科罰金之折算標準。又被告癸○○所為事實一
    (一)之2 次竊盜犯行，均係在96年4 月24日以前所犯，且無中
    華民國九十六年罪犯減刑條例所定不予減刑之情形，應依同
    條例第2 條第1 項第3 款之規定，減其宣告刑2 分之1 。
  (六)至公訴人雖請求本院宣告被告癸○○於刑之執行前，入勞動
    場所強制工作，惟按18歲以上之竊盜犯、贓物犯，有犯罪之
    習慣者，得於刑之執行前，令入勞動場所強制工作，竊盜犯
    贓物犯保安處分條例第3 條第1 項定有明文。又保安處分係
    針對受處分人將來之危險性所為之處置，以達教化、治療之
    目的，為刑罰之補充制度。我國現行刑法採刑罰與保安處分
    雙軌制，係在維持行為責任之刑罰原則下，為協助行為人再
    社會化之功能，以及改善行為人潛在之危險性格，期能達成
    根治犯罪原因、預防犯罪之特別目的。是保安處分中之強制
    工作，旨在對嚴重職業性犯罪及欠缺正確工作觀念或無正常
    工作因而犯罪者，強制其從事勞動，學習一技之長及正確之
    謀生觀念，使其日後重返社會，能適應社會生活。上開強制
    工作之規定即係本於保安處分應受比例原則之規範，使保安
    處分之宣告，與行為人所為行為之嚴重性、行為人所表現之
    危險性及對於行為人未來行為之期待性相當之意旨而制定，
    而由法院審酌其行為之常習性、嚴重性、危險性及對未來行
    為之期待性，依比例原則決定應否令入勞動處所強制工作，
    以達預防之目的（最高法院96年度台上字第3886號判決參照
    ）。本院審酌被告癸○○為本案竊盜犯行之犯罪時間為96年
    3 月、97年7 月至8 月間、98年5 月至9 月間，時間尚非十
    分緊接，且被告癸○○前僅因詐欺案件，經本院分別以95
    年度簡字第1826號、96年度簡字第82號判決處有期徒刑3 月
    、3 月確定，之前並無任何竊盜前科，有臺灣高等法院被告
    前案紀錄表1 份附卷可參，雖本案查獲被告癸○○有27次竊
    盜犯行，但被告癸○○均未採取攜帶兇器或夜間侵入住宅竊
    盜等對於被害人具有較高危險性之行為，行為之嚴重性非高
    ，再參以被告職業為搬運工，家境小康，業據警詢調查筆錄
    受詢問人欄記載甚明，並非不能期待透過刑罰制裁或其他教
    育輔導之較小侵害手段，戒除被告癸○○之竊盜犯行，揆諸
    首揭說明，自無令被告癸○○於刑之執行前，令入勞動處所
    強制工作之必要，附此敘明。
據上論斷，應依刑事訴訟法第273 條之1 第1 項、第284 條之1
、第299 條第1 項前段、第300 條，刑法第28條、第321 條第1
項第2 款、第320 條第1 項、第3 項、第47條第1 項、第25 條
第2 項、第62條前段、第51條第5 款、第41條第1 項前段，刑法
施行法第1 條之1 ，中華民國九十六年罪犯減刑條例第2 條第1
項第3 款、第7 條、第11條，判決如主文。
本案經檢察官丙○○到庭執行職務。
中    華    民    國    98    年    11    月    27    日
                  刑事第十五庭    法  官  吳佳樺
以上正本證明與原本無異。
如不服本判決應於收受送達後10日內向本院提出上訴書狀，並應
敘述具體理由；如未敘述上訴理由者，應於上訴期間屆滿後20日
內向本院補提理由書（均須按他造當事人之人數附繕本）「切勿
逕送上級法院」。
中    華    民    國    98    年    11    月    27    日
                                  書記官  廖佳玲
附表一
┌───┬───────┬──────────────┐
│ 編號 │  日      期  │竊得物品及典當所得          │
├───┼───────┼──────────────┤
│    │96年3月1日    │項鍊1條（1.47兩），26,500元 │
├───┼───────┼──────────────┤
│    │96年3月7日    │項鍊1條（1.1兩），2萬元     │
├───┼───────┼──────────────┤
│    │96年3月10日   │項鍊1條（1.5兩），3萬元     │
├───┼───────┼──────────────┤
│    │96年3月14日   │手鐲2只、戒指2只（共1.3兩） │
│      │              │，22,000元                  │
├───┼───────┼──────────────┤
│    │96年3月15日   │手鐲2只（1.5兩），28,000元  │
├───┼───────┼──────────────┤
│    │96年3月19日   │項鍊1條、戒指2只（1.32兩），│
│      │              │25,000元                    │
├───┼───────┼──────────────┤
│    │96年3月20日   │手鐲4只（2兩），38,000元    │
├───┼───────┼──────────────┤
│    │96年3月22日   │戒指4只、項鍊1條（2兩），   │
│      │              │38,000元                    │
├───┼───────┼──────────────┤
│    │96年3月28日   │男錶1只（2.63兩），4萬元    │
├───┼───────┼──────────────┤
│    │96年3月31日   │男錶1只（2.2兩），42,000元  │
└───┴───────┴──────────────┘
附表二
┌──┬──────┬────────────────┬──┐
│編號│ 時間、地點 │   犯      罪      事      實   │自首│
│    │            │                                │與否│
├──┼──────┼────────────────┼──┤
│  │97年7月28日 │被告癸○○利用宇○○在高雄縣燕巢│ 否 │
│    │下午3時許   │鄉○○路附近之河邊游泳時，徒手竊│    │
│    │高雄縣燕巢鄉│取宇○○所有置於河岸旁之廠牌為風│    │
│    │深中路附近之│尚牌、型號為C318之手機1支，得手 │    │
│    │河邊岸上    │後變賣得款。                    │    │
├──┼──────┼────────────────┼──┤
│  │97年8月4日下│被告癸○○利用其與庚○○均在高雄│ 否 │
│    │午3時許     │縣大社鄉○○○路假期遊樂場內網咖│    │
│    │高雄縣大社鄉│之機會，趁庚○○暫時離座之際，徒│    │
│    │保舍甲路「假│手竊取其放置於桌面上之廠牌為風尚│    │
│    │期遊樂場」  │牌、型號為C388之手機1支，得手後 │    │
│    │            │變賣得款。                      │    │
├──┼──────┼────────────────┼──┤
│  │97年間7至8月│被告癸○○前往饒淑惠所擺放於高雄│ 有 │
│    │間某日上午6 │縣仁武鄉○○村○○○路100巷4弄54│    │
│    │時許        │號騎樓下之攤位，徒手竊取抽屜內零│    │
│    │高雄縣仁武鄉│錢共約5千元，得手後離去。       │    │
│    │八卦村八德南│                                │    │
│    │路100巷4弄54│                                │    │
│    │號          │                                │    │
├──┼──────┼────────────────┼──┤
│  │98年5月18日 │被告癸○○騎乘本案機車（即車號為│ 有 │
│    │上午7時許   │XPF-730）前往高雄縣燕巢鄉鳳雄村 │    │
│    │高雄縣燕巢鄉│鳳龍巷21號前，徒手竊取子○○所有│    │
│    │鳳雄村鳳龍巷│之鐵塊200公斤，搬運至本案機車之 │    │
│    │21號        │腳踏板上後離去，並至高雄市楠梓區│    │
│    │            │楠梓新路56之1號竣豐資源回收廠以 │    │
│    │            │2,100元之代價售予黃俊傑。       │    │
├──┼──────┼────────────────┼──┤
│  │98年6月10日 │被告癸○○騎乘本案機車，至高雄市│ 有 │
│    │7時許       │楠梓區○○路126號前，徒手竊取楊 │    │
│    │高雄市楠梓區│恭泰所有之冷氣機1台，得手後以本 │    │
│    │朝明路126號 │案機車載送至高雄市楠梓區○○○路│    │
│    │            │56之1號竣豐資源回收廠，以600元代│    │
│    │            │價售予黃俊傑。                  │    │
├──┼──────┼────────────────┼──┤
│  │98年6月16日6│被告癸○○騎乘本案機車至高雄縣橋│ 有 │
│    │時許        │頭鄉○○村號○○路243號前，徒手 │    │
│    │高雄縣橋頭鄉│竊取辛○○所有之冷氣機1台，得手 │    │
│    │橋南村號橋南│後以該機車載送至高雄市楠梓區楠梓│    │
│    │路243號     │新開路56之1號竣豐資源回收廠，以 │    │
│    │            │600元之代價售予黃俊傑。         │    │
├──┼──────┼────────────────┼──┤
│  │98年6月18日 │被告癸○○騎乘本案機車至高雄縣大│ 有 │
│    │13時許      │社鄉○○路96之1號後方空地，先徒 │    │
│    │高雄縣大社鄉│手竊取戊○○所有之鐵網2捲，得手 │    │
│    │三民路96之1 │後前往高雄市○○區○○段0389地號│    │
│    │號後方空地  │華南資源回收廠售予郭素珍；旋又返│    │
│    │            │回上開現場竊取鐵網2捲後，再度售 │    │
│    │            │予郭素珍，變賣所得共400元。     │    │
├──┼──────┼────────────────┼──┤
│  │98年6月24日 │被告癸○○騎乘本案機車，至高雄縣│ 有 │
│    │9時許       │大社鄉○○路28號旁工地，徒手竊取│    │
│    │高雄縣大社鄉│亥○○所有之鐵條共30公斤，得手後│    │
│    │大德路28號旁│至高雄市楠梓區後勁地區某資源回場│    │
│    │工地        │，以400元代價售予不詳之人。     │    │
├──┼──────┼────────────────┼──┤
│  │98年6月24日 │被告癸○○騎乘本案機車至高雄縣大│ 有 │
│    │8時許       │社鄉○○路673之30號前空地，徒手 │    │
│    │高雄縣大社鄉│竊取己○○所有之鋁製窗框、鐵板各│    │
│    │中山路673之 │1批，得手後至高雄市楠梓區楠梓新 │    │
│    │30號前      │路56之1號竣豐資源回收廠，以400元│    │
│    │            │代價售予黃俊傑。                │    │
├──┼──────┼────────────────┼──┤
│  │98年6月29日 │被告癸○○與女友丑○○（未參與本│ 否 │
│    │晚間10時許  │件犯行）前往天○○位於高雄縣桃源│    │
│    │高雄縣桃源鄉│鄉桃源村北進巷113之3號1樓住處聊 │    │
│    │桃源村北進巷│天時，其利用丑○○與天○○外出購│    │
│    │113之3號1樓 │物之機會，進入該住宅1樓客廳，徒 │    │
│    │            │手竊取天○○所有並置於電視櫃抽屜│    │
│    │            │內之廠牌為日立牌、型號為S208之手│    │
│    │            │機1支，得手後於翌日變賣得款。   │    │
├──┼──────┼────────────────┼──┤
│  │98年7月間某 │被告癸○○騎乘本案機車至高雄縣大│ 有 │
│    │日7時30分許 │社鄉○○路與中華路口某家賣肉丸之│    │
│    │高雄縣大社  │商店（詳如警卷採證照片），先後徒│    │
│    │鄉○○路與中│手竊取宙○○○所有之白鐵製洗手台│    │
│    │華路口某家賣│1個及一批角鐵材，得手後分兩趟以 │    │
│    │肉丸之攤商  │本案機車載送至位於高雄縣大社鄉文│    │
│    │            │明路36號之資源回收廠（登記名稱為│    │
│    │            │宏洋企業社）以300至400元之代價售│    │
│    │            │予邱清妹。                      │    │
├──┼──────┼────────────────┼──┤
│  │98年7月13日 │被告癸○○前往地○○位於高雄縣燕│ 否 │
│    │下午5時許   │巢鄉○○村○○路31號住處聊天，並│    │
│    │高雄縣燕巢鄉│藉故進入該住宅內借用電話，趁盧進│    │
│    │深水村深中路│田不注意之際，徒手竊取地○○所有│    │
│    │31號        │並置於房間內桌上之廠牌為索尼易利│    │
│    │            │信牌、型號為J110i手機1支。      │    │
├──┼──────┼────────────────┼──┤
│  │98年7月17日 │被告癸○○前往位於高雄縣大社鄉三│ 有 │
│    │上午8至9時許│民路541-6號紅橋KTV旁之小木屋，破│    │
│    │高雄縣大社鄉│壞該小木屋之木門，入內徒手竊取許│    │
│    │三民路541-6 │伯祿所有之保險箱一個（內有金杖1 │    │
│    │號          │支、3 只玉器、印章3 顆及K 金打火│    │
│    │            │機1 個），得手後變賣保險箱內之金│    │
│    │            │杖，得款35,020元後，持其中之部分│    │
│    │            │現金12,000元購買車號為ONP-609 號│    │
│    │            │之機車供己使用。                │    │
├──┼──────┼────────────────┼──┤
│  │98年7月間某 │被告癸○○騎乘本案機車前往高雄縣│ 有 │
│    │日某時許    │大社鄉○○路112巷12-3號旁之空地 │    │
│    │高雄縣大社鄉│，徒手竊取壬○○所有之鐵門2片， │    │
│    │翠屏路112巷 │得手後至位於高雄縣大社鄉○○路36│    │
│    │12-3號      │號之資源回收廠以400元之代價售予 │    │
│    │            │邱清妹。                        │    │
├──┼──────┼────────────────┼──┤
│  │98年8月2日6 │被告癸○○騎乘本案機車至高雄縣梓│ 否 │
│    │時15分許    │官鄉○○○路401號前，徒手竊取黃 │    │
│    │高雄縣梓官鄉│士裳所有之不銹鋼洗手台1座，得手 │    │
│    │大舍南路401 │後載送至位於高雄縣梓官鄉○○路60│    │
│    │號          │之1號之資源回收廠，以612元之代價│    │
│    │            │售予方清強。                    │    │
├──┼──────┼────────────────┼──┤
│  │98年8月24日 │被告癸○○騎乘機車前往甲○○位於│ 否 │
│    │下午1時30分 │高雄縣仁武鄉○○村○○街12號之住│    │
│    │許          │處，並於該處3樓房間內之桌面上， │    │
│    │高雄縣仁武  │竊取甲○○所有之(1)廠牌為VTEC牌、│    │
│    │鄉灣內村澄信│型號為V516，(2)廠牌為K-TOUCH、型 │    │
│    │街12號3樓   │號為A615，及(3)廠牌為BENQ、型號為│    │
│    │            │CL71之手機共3支。               │    │
├──┼──────┼────────────────┼──┤
│  │98年9月3日5 │被告癸○○騎乘本案機車至位於高雄│ 否 │
│    │時30分許    │縣仁武鄉○○路171之1號之永發資源│    │
│    │高雄縣仁武鄉│回收廠，利用該回收廠圍牆破損處，│    │
│    │水管路171之1│伸手進入該回收廠內竊得午○○所有│    │
│    │號          │之紅銅線3 袋，於以本案機車載運該│    │
│    │            │批紅銅線前往銷贓時，為警查獲。  │    │
└──┴──────┴────────────────┴──┘
附表三
┌──┬──────┬────────────────┬──┐
│編號│ 時間、地點 │   犯      罪      事      實   │自首│
│    │            │                                │與否│
├──┼──────┼────────────────┼──┤
│  │98年6月6日7 │被告癸○○、丑○○共同騎乘本案機│ 否 │
│    │時許        │車至高雄市楠梓區○○○路65號前，│    │
│    │高雄市楠梓區│推由被告癸○○徒手竊取辰○○所有│    │
│    │建楠橫路65號│之冷氣機3台，被告丑○○則在旁把 │    │
│    │            │風；得手後由被告癸○○以本案機車│    │
│    │            │載送至高雄市楠梓區○○○路56之1 │    │
│    │            │號竣豐資源回收廠，以1,800元代價 │    │
│    │            │售予黃俊傑，取得款項後始返回竊盜│    │
│    │            │現場搭載被告丑○○，並朋分花用該│    │
│    │            │筆款項。                        │    │
├──┼──────┼────────────────┼──┤
│  │98年6月12日8│被告癸○○、丑○○共同騎乘本案機│ 否 │
│    │至9時       │車至高雄市楠梓區○○○路85號前，│    │
│    │高雄市楠梓區│推由被告癸○○徒手竊取酉○○所有│    │
│    │楠梓新路85號│之鋁製水槽1個，被告丑○○則在旁 │    │
│    │            │把風；得手後，被告癸○○以本案機│    │
│    │            │車將該水槽載送至高雄市楠梓區學專│    │
│    │            │路137之7號十銘資源回收廠，以600 │    │
│    │            │元之代價售予陳菱，再返回現場搭載│    │
│    │            │被告丑○○離去。                │    │
├──┼──────┼────────────────┼──┤
│  │98年6月13日6│被告癸○○、丑○○共同騎乘本案機│ 否 │
│    │至7時       │車至高雄市楠梓區○○○路85號，徒│    │
│    │高雄市楠梓區│手竊取酉○○所有之不銹鋼支撐架1 │    │
│    │楠梓新路85號│座，得手後渠等一同前往高雄市楠梓│    │
│    │            │區○○路137之7號之十銘資源回收廠│    │
│    │            │，以720元之代價變賣予陳菱。     │    │
├──┼──────┼────────────────┼──┤
│  │98年6月16日 │被告癸○○、丑○○共同騎乘本案機│ 有 │
│    │5時30分許   │車至高雄市楠梓區○○○路9之6號前│    │
│    │高雄市楠梓區│，推由被告癸○○徒手竊取乙○○所│    │
│    │楠梓新路9之 │有之鋁製屋1具，被告丑○○則在旁 │    │
│    │6號         │把風，得手後由被告癸○○至高雄市│    │
│    │            │楠梓區後勁地區某資源回收廠變賣，│    │
│    │            │取得300元後方返回現場搭載被告張 │    │
│    │            │美惠離去。                      │    │
├──┼──────┼────────────────┼──┤
│  │98年6月21日 │被告癸○○、丑○○共同騎乘本案機│ 有 │
│    │8時30分許   │車高雄市○○區○○路897號，由被 │    │
│    │高雄市楠梓區│告癸○○徒手竊取丁○○所有之手推│    │
│    │旗楠路897號 │車1部，被告丑○○則在旁把風；嗣 │    │
│    │            │得手後，被告癸○○將手推車綁於本│    │
│    │            │案機車上載往資源回收廠變賣，惟因│    │
│    │            │回收廠不願收購，其遂將手推車意棄│    │
│    │            │置於高雄市惠楠公園人行道上，再返│    │
│    │            │回現場搭載丑○○離去。          │    │
└──┴──────┴────────────────┴──┘
附錄本判決論罪之法條：
中華民國刑法第320條
（普通竊盜罪、竊佔罪）
意圖為自己或第三人不法之所有，而竊取他人之動產者，為竊盜
罪，處5  年以下有期徒刑、拘役或 5 百元以下罰金。
意圖為自己或第三人不法之利益，而竊佔他人之不動產者，依前
項之規定處斷。
前二項之未遂犯罰之。
中華民國刑法第321條
（加重竊盜罪）
犯竊盜罪而有左列情形之一者，處 6 月以上、 5 年以下有期徒
刑：
一、於夜間侵入住宅或有人居住之建築物、船艦或隱匿其內而犯
    之者。
二、毀越門扇、牆垣或其他安全設備而犯之者。
三、攜帶兇器而犯之者。
四、結夥三人以上而犯之者。
五、乘火災、水災或其他災害之際而犯之者。
六、在車站或埠頭而犯之者。
前項之未遂犯罰之。


司法院資訊處製作；財團法人民間司法改革基金會備份。
